# Réunion référent.e du 11 mai 2021

### Démo

Les nouveautés de la plateforme depuis le 4 mai 2021.

* [ Agenda agents inter-organisations \#1185 ](https://github.com/betagouv/rdv-solidarites.fr/issues/1185)
* [ Numéro de téléphone d'un lieu bien présent dans le SMS \#1414 ](https://github.com/betagouv/rdv-solidarites.fr/issues/1414)

### Développement en cours

Les tickets en cours de réalisation ou de test au 4 mai.

* [Configuration des envois de SMS par territoire](https://github.com/betagouv/rdv-solidarites.fr/issues/1408)
* [ Envoyer un email avec .ics à l'agent pour chaque RDV \#1059 ](https://github.com/betagouv/rdv-solidarites.fr/issues/1059)
* [ Afficher le bloc de statistique des rendez-vous par statuts \#1427 ](https://github.com/betagouv/rdv-solidarites.fr/issues/1427)

_Liste sur le_ [_tableau de développement_](https://github.com/betagouv/rdv-solidarites.fr/projects/8?fullscreen=true).

### Priorisées

À ce jour, un ticket \[S\] est traité en moyenne en 1 journée, \[M\] est traité en 7 jours, \[L\] en 14.

* \[S\] [ Changement de status d'un rendez-vous pour un agent qui n'est plus attaché à l'organisation \#1413 ](https://github.com/betagouv/rdv-solidarites.fr/issues/1413)
* \[M\] [ Faciliter la recherche d'usager existant \#1348 ](https://github.com/betagouv/rdv-solidarites.fr/issues/1348)
* \[M\] [ Envoyer les notifications d'annulation d'un rendez-vous, même s'il a été supprimer avant l'envoi \#1361 ](https://github.com/betagouv/rdv-solidarites.fr/issues/1361)
* \[S\] [ Retour sur la page de mon secteur dans la liste des secteurs \#1346 ](https://github.com/betagouv/rdv-solidarites.fr/issues/1346)
* \[M\] [ Investiguer le problème synchronisation de mise à jour et suppression de plage d'ouverture et absence \#1354 ](https://github.com/betagouv/rdv-solidarites.fr/issues/1354)
* \[S\] [ Distinguer la démo / formation de la prod \#1058 ](https://github.com/betagouv/rdv-solidarites.fr/issues/1058)
* \[M\] [ Inclure la commune de l'usager responsable dans l'export \#1187 ](https://github.com/betagouv/rdv-solidarites.fr/issues/1187)
* \[M\] [ Modification des référents d'un autre service \#1405 ](https://github.com/betagouv/rdv-solidarites.fr/issues/1405)
* \[S\] [ Rendre visible les statistiques par organisation \#1404 ](https://github.com/betagouv/rdv-solidarites.fr/issues/1404)

Pour voir la [liste de tous les tickets](https://github.com/betagouv/rdv-solidarites.fr/issues?q=is%3Aissue+is%3Aopen) ou bien [la colonne backlog sur le tableau du projet](https://github.com/betagouv/rdv-solidarites.fr/projects/8?fullscreen=true).

Nous mettons chaque ticket qui entre dans la colonne backlog, puis nous en sélectionnons 10 qui nous semble les plus importants sur le moment.

Prenez le temps de regarder les tickets. Lors de la réunion, nous pourrons clarifier certains tickets si besoin, nous pourrons aussi discuter de la priorisation, changer l'ordre si nous arrivons à une forme de consensus.

N'hésitez pas à regarder la colonne « Backlog » également. Peut-être qu'un des 10 tickets ici à moins ça place qu'un autre. Faite le nous savoir.

### Demande de RETEX de la Haute-Savoie

[https://forum.rdv-solidarites.fr/t/demande-de-retour-dexperience-sur-la-mise-en-oeuvre-de-rv-solidarite/248](https://forum.rdv-solidarites.fr/t/demande-de-retour-dexperience-sur-la-mise-en-oeuvre-de-rv-solidarite/248)

### Atelier statistique à lancer

_Mettre ici le lien vers un framadate_

### Debrief de l'atelier Cellule familiale & notifications multiples

[https://forum.rdv-solidarites.fr/t/atelier-cellule-familiale-et-notifications-multiples-jeudi-6-mai-2021-11h/247/2](https://forum.rdv-solidarites.fr/t/atelier-cellule-familiale-et-notifications-multiples-jeudi-6-mai-2021-11h/247/2)

Quelles sont les prochaines étapes ?

### Gouvernance et communication dans les départements

Nous avons une réunion à 10 h 30 pour faire un point sur la situation de la convention.

### _Vos sujets_

