# Réunion référentes du mardi 2 février 2021

Bonjour à toutes et à tous !

Voici le CR de noter dernière réunion référent. À votre disposition pour échanger sous ce post.

Ordre du jour :

**Point d’étape gouvernance projet**

* Forum : Les sujets majeurs&#x20;
* Sectorisation : Proposition d'un atelier dédié à vos besoins.&#x20;
* Retour sur le "bureau ouvert" : Tous les jeudis de 14 h 30 à 15 h 30&#x20;

**Point d’étape**

* Les nouveautés
* Les développements à venir

### Compte rendu

#### Convention

Les travaux sont toujours en cours. Nous avons à l'esprit que certains départements ont des délais de réactions non négligeables pour les signatures.

L'ANCT et Thomas s'occupe de ce sujet.

> Est-ce que nous avons une idée des délais ? Fin février ?

Difficile à dire. Nous espérons avant mi-février. Difficile de s'engager vu les discussions en cours.

> Est-ce que l'ANCT prendra les SMS jusqu'à là ? "C'est dommage de ne pas être au courant des discussions en cours. C'est gênant pour la signature d'un marché SMS. Ça reporte"

Nous pouvons essayer de communiquer autour de ce qu'il se discute autour de la convention

Nous voudrions limiter les avenants.

Remarques > "Il y a des élections en juin. Ça serait bien de régler tout ça avant les élections"

> Vaéa (77), pareil que pour Anne-Sophie, nous ne pourrons pas signer avant mai. Q > Est-ce que nous pouvons commencer à travailler sur notre marché SMS ?

Nous allons vérifier pour apporter une réponse précise. Oui, vous pouvez commencer le démarchage.

#### Consortium :

Nous sommes en cours de développement et d'acquisition de nouveaux départements.

Il y a plusieurs départements intéressés, avec des démonstrations et discussions en cours.

> Proposition aux référentes de participer aux discussions avec les départements intéressés. Nous vous solliciterons pour cela.

#### Démo Produit

* changer l'icône des lieux dans le menu agent
* Corriger le lien vers la feuille de route
* Rendre visible la liste des motifs pour les agents non-admin
* order admin/organisations#index by alphabetical name
* Dans la page de paramètre « Vos motifs » Filtrer les motifs par service et par type
* alerter en cas de chevauchement avec un autre RDV dans le tunnel RDV agent
* alerter en cas de chevauchement avec un autre RDV dans le tunnel RDV agent
* Exporter les informations des RDV affichées à l'écran
* envoyer les invitations d'agent avec un reply-to vers l'inviteur
* Cacher les textes intermediaires sur la home
* rajouter un champ "ville" dans le formulaire de contact pour les usagers
* secto: rediriger vers la page du secteur qui vient d'être créé plutôt que la liste
* secto : interface pour aider à créer des listes d'identifiants BAN de rues + importer fichier pour Calais
* Permettre l'envoi de SMS depuis NetSize

\-→ Sectorisation : avoir un bouton "créer une autre rue"

Plus de détails sur [https://doc.rdv-solidarites.fr/dernieres-nouveautes](https://doc.rdv-solidarites.fr/dernieres-nouveautes)

Coût des SMS NetSize (et SendInBlue ?) > Nous vous les faisons parvenir via le forum.

#### Discussion autour des sujets du forum :

*   Agenda multiagents, par jour voir par semaine&#x20;

    Pouvoir visualiser les agendas de tous les agents pour positionner des réunions, des permanences. Permettre aux cadres de pouvoir visualiser l'ensemble des plannings agents.

(Remarques -→ comment créer plus d'échanges entre les départements sur les actions DSI notamment, liés aux travaux d'interconnexions ? > ouvrir un sujet sur le forum)

Dans un premier temps : Juste info "Agent disponible"

*   Mails reçus par l'équipe technique incluant des informations personnelles :

    Clarisse : Agent qui est chargé du RDV à défaut, mail générique.&#x20;

    Christelle : Ne communique pas les mails&#x20;

> Les différentes pratiques devront être évaluées : Nous communiquerons avec vous pour connaitre celles-ci.

Transmission des coordonnées d'un contact DSI de chaque département : Nous vous demandons de nous communiquer un contact au sein de la DSI pour échanger autour des questions d'interconnexion + Mail en réception.

Atelier Sectorisation : Afin d'aborder l'usage de cette fonctionnalité spécifiquement au sein de votre territoire, nous vous proposons un atelier jeudi Prochain, à partir de 10 h 30. (je lance un sujet forum là-dessus)\


À bientôt ! Radia
