# Réunion Référents du 19 janvier 2021

Voici le Compte-Rendu de la réunion du 19-01-2021

**Point d’étape gouvernance projet**

**- Nouvelle convention :** Thomas poursuit les travaux liés à la convention en collaboration avec l'ANCT. Nous vous tenons informés de l'avancée de ces travaux.

**- Point sur la vie du Forum :** Toute l'équipe vous remercions de votre implication dans l'utilisation du Forum. Nous sommes à votre entière disposition pour vous accompagner dans son utilisation si vous en ressentez le besoin. Nous sommes en train d'optimiser son fonctionnement avec la modération des sujets, la création d'espaces adéquats pour nos échanges.

**Q :** Remarque collégiale de la part des référent-e-s -→ Est-il possible de partir du principe que toutes les infos sont présentes sur le forum ? **R :** Nous allons travailler dans ce sens, c'est bien l'objectif -→ Nous veillerons à ce que ce soit le cas, n'hésitez pas à contribuer également en cas d'oubli de notre part où si vous jugez une information ou un contenu pertinent pour le plus grand nombre.

**- Retour sur le Webinaire Sectorisation** : Merci à ceux qui ont pu y participer. Pour ceux qui n'ont pas pu être présent, un enregistrement est disponible.

**Retour des participants sur le format** : Très bon format, première partie très intéressante et instructives. **Q :** Serait-il possible d'organiser d'autre atelier sous cette forme, traitant de sujet technique ou métier ? (Par exemple gestion de la cellule familiale, paramétrages multisite etc.) **R :** Oui, nous pouvons réfléchir ensemble sur un sujet pertinent pour vous à aborder de cette même façon.

**Q :** Est-il possible d'aborder la problématique des droits "administrateurs" qui donne lieu à de nombreuses erreurs de la part des agents ayant ces droits sur nos territoires ? **R :** Je vous propose d'y réfléchir ensemble lors d'un atelier pour mieux comprendre quel est la problématique. Ce sujet a déjà été remonté à l'équipe technique et le sera de nouveau. Je reviens vers vous semaine prochaine pour organiser un point de ce type.

**- Mise en place d'une permanence "Technique" hebdomadaire :** Une permanence technique sera mise en place à compter de cette semaine. Sous un format "bureau ouvert" avec un lien de visio, vous pourrez échanger avec l'équipe technique, faire remonter vos points de blocage, vos questions... Tous les jeudis de 14 h 30 à 15 h 30.\
\
\


**- Vaccination COVID :** Vos REX sur la gestion "prise de RDV Vaccination" au sein de vos départements.

Majoritairement, pas d'information concrète sur le sujet. Les référent-e-s se renseigneront à ce sujet. Toute l'équipe de RDV-Solidarités se tient à votre disposition pour évoquer ce cas d'usage. Pour le département de la Meuse : L'équipe se tient à votre disposition pour répondre à vos questions quant à la gestion de la vaccination COVID qui semble être un sujet dont vous pourriez être saisie. (Proposition d'échange envoyer par mail)

_Prochaine réunion Référent-e-s : Le 2 février 2021_&#x20;

_Mardi prochain, 26-01, Démonstration Produit : N'hésitez-pas à relayer l'invitation à vos utilisateurs locaux :)_
