# Compte rendu de la réunion référent.e.s du 16 Mars 2021

### Démo Produit

* Limiter la création d'une organisation par un agent non authentifié
* Pouvoir filtrer la base usager par agent référent
* Notifications mails avec ICS lors des modifs et suppressions de Plages d'Ouvertures
* Changer le défaut du formulaire de création d'usager \(responsable -&gt; proche\) dans le tunnel de RDV agent pour le service PMI
* améliorer l'affichage des blocs de RDV précédents la fiche rendez-vous
* afficher notifs qui vont être envoyées dans le tunnel RDV agent
* En plus du menu Secto --&gt; Menu paramètrage qui permet d'implémenter un profil admin au niveau du département \(nommé territoire sur RDV-Solidartiés\). Autorisation d'administration sur tout le département. 

  --&gt; Deux niveaux d'adminsitration : 1 niveau département, 1 niveau organisation - Demande de vérif : 1 Admin niveau département peut-il être automatiquement admin de chaque orga ? Apparrement non, à vérifier et proposer en évolution pour éviter d'avoir à s'ajouter en tant qu'admin à chaque orga \( demande de Christelle : sans appraitre dans la liste des admins de l'orga ? \)

Q : Niveau admin territoire, pourquoi je ne suis pas ajouté automatiquement en admin à chaque organisation ?

Q : Il peut y avoir des admins qui n'ont pas besoin d'un agenda/absence/plage ouverture. Ça serait bien qu'ils n'apparaissent pas dans la liste déroulante des agents. \(attention, certains agents son admin ET ont besoin d'un agenda, etc.\)

Q : Pour les rendez-vous \(de suivi et + ?\), mettre le nom du référent dans la notification usager. R : Ticket en cours

### Point convention

Question Christelle : côté RGPD "Sous-traitant" s'il y a un problème avec la gestion des données qui est responsable ? ART.5.9 : Sous traitance \(prestataires ANCT\)

CD64 : Commission permanente le 13 avril 2021.

-→ Ouverture d'un sujet sur le forum

Question de la protection des données sensibles en ce moment au sein des départements. \(cyberattaques\)

Sandra \(la somme\) : Durée de conservation des données -→ Conservées 1 An, mais utilisation de plus d'un an ? -→ pour le moment rien d'automatique. Envisager d'anonymiser les données \(mais à voir l'intérêt de l'export de données anonymes\)

CD64 : Travaux de statistique pour le département, exports intéressants, mais limités dans ces exports : les statistiques sont des sujets qui doivent être traités de façon collégiale

### Roadmap, tableau de développement et processus de priorisation

Nous avons amorcé une [roadmap](https://github.com/betagouv/rdv-solidarites.fr/projects/9?fullscreen=true)

Nous avons un souci de granularité : les tickets sont trop petits dans la roadmap. Comment définir les bons thèmes de travail ? Comment trouver une orientation commune ?

* Réfléchir ensemble sur les sujets évoqués en les formalisants par thématiques
* Est-ce qu'il y a un sens pour vous ?
* La granularité vous semble-t-elle pertinente ?

[Tableau de développemnt \(plus opérationnel\)](https://github.com/betagouv/rdv-solidarites.fr/projects/8?fullscreen=true) Les personnes de l'équipe

* To do : C'est en haut de cette colonne que les personnes de l'équipe prenne un ticket pour travailler dessus
* In Progress : Ça signifie qu'une personne \(au moins\) de l'équipe travaille sur ce ticket
* In Review : le ticket est presque terminé, l'équipe procède à quelques vérifications
* Done : le ticket est en production

La colonne Done est vidée chaque soir \(en général\) pour remplir [la page des dernières nouveautés](https://doc.rdv-solidarites.fr/dernieres-nouveautes).

Sandra Noblet : Parfois les évolutions ne correspondent pas à une attente à notre niveau. Les modifications peuvent déstabiliser parfois.

Certaines personnes ont besoin d'une discussion pour bien saisir certains éléments évoqués à l'écrit. L'impact des propositions n'est pas toujours très claires.

